# 请教陈版关于限制性股票的权益结算股份支付问题

提问人：pittjean 时间：2016-03-12 02:25:57
看到您的一个回复，如果解锁比例分别为20%、30%、50%，股份支付总费用为a,股份支付总费用为a，假定分三期解锁（分别为授予日后的 24 、 36 、 48 个月），授予日为2014.1.1，则每期摊销的股份支付总费用为： 第一个周年日确认费用：
a 20%/2+a 30%/3+a 50%/4 第二个周年日确认费用： a 20%/2+a 30%/3+a 50%/4 第三个周年日确认费用：a 30%/3+a 50%/4 第四个周年日确认费用：a*50%/4
有几个问题： 1 、此处的a是不是预计未来行权人数每人可以行权的数量每份股份支付的公允价值？并且a可能不是固定不变的，例如a会受到人员离职的影响？ 2 、第一期解锁条件（非市场条件）没能实现，视作股份支付的作废。需要将第一期计提的成本费用冲销。
由于限售股是在授予日向高管定增的，公司需要回购这部分股票。但是回购事项并没有在 2015 年度完成，那么 2015 年度可以根据具体的数字做这笔分录，借：库存卡 贷：其他应付款 吗？ 3 、权益结算股份支付的公允价值：券商计算了每份限售股的价格，我们以此作为每份股份支付权益工具的公允价值。但是券商计算出的价格，是每一期解锁的股份支付计算一个授予日公允价值，即第一，第二，第三期解锁的限售股的股份支付公允价值是不同的，那么我们计算管理费用时，是按照不同的公允价值进行成本费用摊销可以吗？

回答人：chenyiwei
1 、是。 2 、限制性股票授予时，已经按照将来回购时需支付的金额借记“库存股”，贷记“其他应付款——限制性股票回购义务”，因此此处不会再重复出现借记库存股的情况。对於已经确定要回购但尚未回购的情况，因为账务上原先已经确认回购义务，所以这里不再需要做特殊的账务处理。 3 、如果采用期权定价模型计算股份支付的公允价值，则由于时间价值等因素的不同，不同解锁批次的公允价值会有所不同。应将每一批次的公允价值在各该批次的等待期内摊销确认费用。

提问人：zhs7403 时间：2016-03-12 13:09:00
陈老师，我理解限制股票除了解释 7 号写的附录以外，例如以上案例，比如公允价值 8 元， 4 年，未达到解锁条件，则还需要作为估计变更回冲cr 资本公积 cr 管理费用 8 元，最后处理就是所有影响因素 0 ，即最后分录就是不影响损益（这个回冲解释 7 号没有写）。而达到解锁，还需要做cr 资本公积--其他 cr 资本公积--股本溢价，最后影响因素 dr 银行存款 1 管理费用 8 cr 资本公积 8 股本 1 ，如果授予 1 元）。上述理解是否正确？
还有一个问题就是分红的.现金股利可撤销，预计未来可解锁限制性股票持有者，上市公司应分配给限制性股票持有者的现金股利应当作为利润分配进行会计处理，借记“利润分配——应付现金股利或利润”科目，贷记“应付股利——限制性股票股利”科目；同时，按分配的现金股利金额，借记“其他应付款——限制性股票回购义务”等科目，贷记“库存股”科目，我对于为什么有一个借记“其他应付款——限制性股票回购义务”等科目贷记“库存股”科目不是很理解。是因为预计未来可以解锁，因此分红减少了未来给付的义务？

回答人：chenyiwei
1 、基本合理。 2 、对此问题我也没有完全理解，还需要进一步向财政部会计司有关人士咨询了解。

提问人：不速之客 时间：2016-04-26 23:05:51
陈版您好，限制性股票如果有预留一部分股份给予未来入职的人员或者其他高管，那么对于预留部分的股份需要进行处理吗？

回答人：chenyiwei
预留部分在其授予日之前可暂不处理。到这部分预留部分的授予日之后再做处理。

提问人：不速之客 时间：2016-04-28 08:49:00
陈版老师您好，这个问题也有疑惑： 1 、此处的a是不是预计未来行权人数每人可以行权的数量每份股份支付的公允价值？并且a可能不是固定不变的，例如a会受到人员离职的影响？ 2 、限制性股票确认为费用的金额是公允价值*股数，还是（公允价值-员工购买成本）*股数？？谢谢

回答人：chenyiwei
1 、大致上是。 2 、（每股股份的公允价值-员工购买成本）*股数。

提问人：zengfengxia 时间：2016-05-23 17:39:08
陈版，股权激励中授予的限制性股票公允价值能采用期权定价模型计算吗？

回答人：chenyiwei
可以。印象中限售股公允价值＝无限售股公允价值＋买入期权价值－卖出期权价值？（也可能记反了，请核对正式书面资料）

提问人：zengfengxia 时间：2016-05-31 14:26:13
陈版，IFRS2应用指南，对所授予的权益工具公允价值分股份和期权两种情况提供了操作指南，对授予的股份，应采用市场价（可以用估值技术）且不考虑等待期的转让限制；对期权，因无法获取市场价值因此采用期权定价模型，是不是可以理解，IFRS事实上是不支持以期权定价模型来确认限制性股票的公允价值？ 此外，企业与员工的股权激励计划生效后，员工自愿退出该计划，企业注销相应的股份或期权，我理解已确认费用不冲回，后续不再确认相关费用，这样理解对吗？还是应当按加速行权处理？针对这一事项，准则上有相应的段落吗？

回答人：chenyiwei
1 、不应这样理解，IFRS对限制性股票的估值没有专门规定，限制性股票的市场价格本来就会收到内含期权的影响。 2 、要考虑员工没有满足的是服务期限条件还是“员工可以选择是否满足的非可行权条件”。

提问人：zengfengxia 时间：2016-06-01 09:46:37
谢谢陈版回复！ 取消的原因是员工主观上放弃所拥有的期权，但仍继续为公司服务，客观上不存在不满足可行权条件的情况。

回答人：chenyiwei
已确认的费用不冲回，但后续剩余等待期内应照常确认相关股份支付费用。

提问人：zhs7403 时间：2016-06-02 06:39:37
陈老师，如果是员工主观上放弃所拥有的期权，是否属于非可行权条件，即决定价格，因此按您说的
已确认的费用不冲回，但后续剩余等待期内应照常确认相关股份支付费用？

回答人：chenyiwei
是。员工放弃期权，但企业继续在等待期内接受员工的服务，因此要确认这部分服务对应的成本费用。

提问人：zengfengxia 时间：2016-06-03 09:45:33
陈版，等待期内员工基于个人原因主动放弃期权，我理解员工与企业之前的股份支付相关的权利义务关系已经结束，员工继续留在企业工作并不基于双方认可的激励计划，员工和企业之间没有了相应的心理预期，继续确认费用是否合理？这个费用是否符合费用的定义？

回答人：chenyiwei
我理解员工继续留在企业工作，为企业提供服务，相关的人工成本仍需确认，这并不是股份支付计划的终止。当然这个问题可以继续深入讨论，但从目前的准则规定看似乎只能如此处理。

提问人：shiyunhao2 时间：2017-12-25 15:16:45
陈老师，咨询一下限制性股票期权 集团股份支付处理；是母公司确认长期股权投资，子公司确认成本费用；然后咱们还需要按照资产负债表日收盘价与执行价来确认当期计入递延所得税资产的金额；那么这个递延所得税资产是确认在子公司还是母公司呢；因为递延所得税资产是未来可以抵税的一个资产，感觉未来抵税是发生在母公司，并不是子公司，所以觉得应该是在母公司做？

回答人：chenyiwei
这首先是税务问题，要确定这部分股份支付费用可以在哪一方抵扣。因为这种股份支付不同于国家税务总局 2012 年 18 号公告中的标准情形，应该说规定并不明确。

提问人：mzc428 时间：2018-04-25 16:48:15
陈老师，现在上市公司实施限制性股票股权激励，公允价有的是按BS模型测算的，有的是按收盘价与授予价的差来算的，哪个合适？？

回答人：chenyiwei
限制性股票不能用BS模型计算公允价值，直接按授予价格和授予日收盘价相减。

提问人：yiyumjjay 时间：2018-11-22 22:23:15
陈版主，限制性股票的公允价值是否会因为后续的现金分红而减少公允价值，例如当前公允价值为 10 元，现金分红了 1 元，那此后的公允价值应该是多少？还是 10 元吧，不应该变为 9 元吧？请指教。

回答人：chenyiwei
权益工具的后续公允价值变动不确认。包括不会因为后续分红而对其进行调整。

提问人：yiyumjjay 时间：2018-12-06 10:56:08
陈版主，回购员工股份股份支付给员工的利息费用，上市公司账上放什么科目好，感觉又不属于财务费用。

回答人：chenyiwei
管理费用。如果被回购股份的员工离职，则属于辞退福利；如果未离职，则作为一般的职工薪酬费用处理。

提问人：yiyumjjay 时间：2019-01-09 20:02:34
陈版主，又有一种观点说，假如发生回购时，应该支付给员工的利息费用，在授予时就应该先预估应支付的利息进库存股，贷记其他应付款。假如发生回购，付给员工利息部分，借：其他应付款，贷：银行存款。库存股最后与其他应付款的差异，再进资本公积。是否符合准则规定？需支付给员工的利息是应该冲减所有者权益，不用直接进损益？

回答人：chenyiwei
不恰当，利息应在回购期间逐期计提并计入损益。

提问人：yiyumjjay 时间：2019-01-10 21:58:10
陈版主，还有个问题请教您。根据会计准则的相关规定，上市公司应根据期末存在的信息估计未来可以税前抵扣的金额，以未来期间很可能取得的应纳税所得额为限确认递延所得税资产。此外，如果预计未来期间可抵扣的金额超过等待期内确认的成本费用，超出部分形成的递延所得税资产应直接计入所有者权益，而不是计入当期损益。 请问，假如预计未来可抵扣的金额小于等待期内确认的费用，那是如何确认递延所得税资产呢？
实物中未来可抵扣的金额是否可以采取资产负债表日的内在价值（收盘价-授予价)确定?

回答人：chenyiwei
1 、所确认的递延所得税资产全部对应于所得税费用； 2 、可以，这是准则明确允许的方法。

提问人：fuping1018 时间：2016-03-29 19:14:25
陈版，您好，请教个问题 A公司目前正在申请新三板，股改后引入其他投资者，同时大股东和公司员工成立合伙企业（合伙企业大股东持有42.7%的股份），同时增资。投资者投入 600 万，占3%股份，合伙企业投入 100 万，占8.82%的股份。 合伙企业中大股东为普通合伙人，其他员工为有限合伙人。 合伙协议中约定合伙企业主要为投资A公司设立，同时约定有限合伙人在合伙企业协议签订 12 个月后有权以“特定价格”转让其持有的合伙企业30%财产份额予普通合伙人；有限合伙人在合伙企业协议签订 24 个月后有权以“特定价格”转让其持有的合伙企业60%财产份额予普通合伙人；有限合伙人在合伙企业协议签订 36 个月后有权以“特定价格”转让其持有的全部财产份额予普通合伙人。特定价格原则上不低于该有限合伙人转让的合伙企业份额的对应市场价值。有限合伙人在合伙协议签订12 个月内离职的，有限合伙人须将持有的股权激励的合伙企业全部财产份额按成本价转让与普通合伙人。 公司当年按（600/3% 8.82%-100 ）（1-42.7）%=953.472万元的金额同时增加管理费用和资本公积。 请问陈版，该股权激励是否可作为限制性股票的类型处理，是否应该按照每年解锁比例在不同年份之间分摊股份支付的费用。还是可以一次性计入费用。如果分摊的话，以下计算是否 准确： 第一年确认费用为953.472万元 30%+953.472 万元60%/2+953.472万元 10%/3 第二年确认费用为 953.472 万元60%/2+953.472万元 10%/3 第三年确认费用为 953.472 万元10%/3

回答人：chenyiwei
“有限合伙人在合伙协议签订 12 个月内离职的，有限合伙人须将持有的股权激励的合伙企业全部财产份额按成本价转让与普通合伙人”：请注意了解：如果有限合伙人在合伙协议签订超过 12 个月后，但不足 36 个月离职，则其所持有的尚不可出售的合伙份额是否也按照原成本转让给普通合伙人？ 如果是，则你的分期解锁计算基本合理。 如果有限合伙人在合伙协议签订超过 12 个月后，但不足 36个月离职，也有权取得与尚未解锁的权益份额相关的增值收益（只是要到特定时间后才能收到），则这些股份的等待期就都是 12 个月，不是分期解锁的。

提问人：suzhouquan 时间：2016-04-08 00:27:04
请教各位大侠，对限制性股票有如下疑问：比如楼主这种情况，发行限制性股票时公司员工以较低的价格入股，此时已有股权激励，相关的成本费用即为限制性股票的公允价值减去员工支付的价格。之后解锁期到了后员工有权转让，员工可以选择行权或者不行权，这又相当于是一种股票增值权，有一定的价值。这部分的价值是否要考虑？

回答人：chenyiwei
不考虑。因为公司的义务就是交付约定数量的股票，而不是交付与该等股票届时公允价值等值的现金。所以该事项属于权益工具而不是金融负债，而对权益工具是不确认其后续公允价值变动的。

提问人：胖狐狸 时间：2016-04-08 12:53:41
你这种情况的话，实际上是不是算是给了员工一个可以选择用权益结算也可以选择用现金结算的金融工具？按照金融工具列报准则的要求，那就只能整体作为负债入账了，不能进权益了。到时候因为股价比行权价高所以员工选择股票的话，再转权益了。我个人认为应该整体比照现金结算的方式处理了。

回答人：chenyiwei
此观点相对较为合理，即员工有结算方式选择权的股份支付。

提问人：zengfengxia 时间：2016-05-10 11:29:02
这种情况下，接受服务企业没有结算义务，是否无论员工是否有结算选择权，都应当将该股份支付交易作为权益结算的股份支付处理？

回答人：chenyiwei
是。

提问人：胖狐狸 时间：2016-05-10 13:53:46
第十二条 对于附有或有结算条款的金融工具，发行方不能无条件地避免交付现金、其他金融资产或以其他导致该工具成为金融负债的方式进行结算的，应当分类为金融负债。但是，满足下列条件之一的，发行方应当将其分类为权益工具： 　　（一）要求以现金、其他金融资产或以其他导致该工具成为金融负债的方式进行结算的或有结算条款几乎不具有可能性，即相关情形极端罕见、显著异常或几乎不可能发生。 　　（二）只有在发行方清算时，才需以现金、其他金融资产或以其他导致该工具成为金融负债的方式进行结算。 　　（三）按照本准则第三章分类为权益工具的可回售工具。
一般发行有结算选择权的金融工具，通常都是负债。因此不能做权益结算的股份支付的。

回答人：chenyiwei
股份支付准则中“权益结算”的“权益”概念和金融工具列报准则中的“权益工具”概念是不同的，不能混为一谈。

提问人：胖狐狸 时间：2016-05-11 09:00:03
@chenyiwei 陈版，我理解股份支付的权益结算处理就是以自身权益工具为对价来购买服务，现金结算就是用承担金融负债来购买服务，权益结算的会计结果就是相当于以获取服务为报酬发行权益工具。因此金融工具列报中的权益工具和金融负债的区分应该是与股份支付中权益结算现金结算的区分是一致的才合理？

回答人：chenyiwei
IFRS 2的结论基础中对此问题有讨论：
IAS 32 Financial Instruments: Disclosure and Presentation BC106 As discussed above, under the definitions of liabilities and equity in the Framework, both shares and share options are equity instruments, because neither instrument requires the entity to transfer cash or other assets. Similarly, all contracts or arrangements that will be settled by the entity issuing shares or share options are classified as equity. However, this differs from the distinction between liabilities and equity applied in IAS 32. Although IAS 32 also considers, in its debt/equity distinction, whether an instrument contains an obligation to transfer cash or other assets, this is supplemented by a second criterion, which considers whether the number of shares to be issued (and cash to be received) on settlement is fixed or variable. IAS 32 classifies a contract that will or may be settled in the entity's own equity instruments as a liability if the contract is a non-derivative for which the entity is or may be obliged to deliver a variable number of the entity's own equity instruments; or a derivative that will or may be settled other than by the exchange of a fixed amount of cash or another financial asset for a fixed number of the entity's own equity instruments. BC107 In some cases, the number of share options to which employees are entitled varies. For example, the number of share options to which the employees will be entitled on vesting date might vary depending on whether, and to the extent that, a particular performance target is exceeded. Another example is share appreciation rights settled in shares. In this situation, a variable number of shares will be issued, equal in value to the appreciation of the entity's share price over a period of time. BC108 Therefore, if the requirements of IAS 32 were applied to equity-settled share-based payment transactions, in some situations an obligation to issue equity instruments would be classified as a liability. In such cases, final measurement of the transaction would be at a measurement date later than grant date. BC109 The Board concluded that different considerations applied in developing IFRS 2. For example, drawing a distinction between fixed and variable option plans and requiring a later measurement date for variable option plans has undesirable consequences, as discussed in paragraphs BC272–BC275. BC110 The Board concluded that the requirements in IAS 32, whereby some obligations to issue equity instruments are classified as liabilities, should not be applied in the IFRS on share-based payment. The Board recognises that this creates a difference between IFRS 2 and IAS 32. Before deciding whether and how that difference should be eliminated, the Board concluded that it is necessary to address this issue in a broader context, as part of a fundamental review of the definitions of liabilities and equity in the Framework, particularly because this is not the only debt/equity classification issue that has arisen in the share-based payment project, as explained below. Suggestions to change the definitions of liabilities and equity BC111 In concluding that, for transactions with employees, grant date is the appropriate measurement date under the Framework, the Board noted that some respondents to ED 2 and the Discussion Paper support other measurement dates because they believe that the definitions of liabilities and equity in the Framework should be revised. BC112 For example, some supporters of vesting date argue that receipt of employee services between grant date and vesting date creates an obligation for the entity to pay for those services, and that the method of settlement should not matter. In other words, it should not matter whether that obligation is settled in cash or in equity instruments—both ought to be treated as liabilities. Therefore, the definition of a liability should be modified so that all types of obligations, however settled, are included in liabilities. But it is not clear that this approach would necessarily result in vesting date measurement. A share option contains an obligation to issue shares. Hence, if all types of obligations are classified as liabilities, then a share option would be a liability, which would result in exercise date measurement. BC113 Some support exercise date measurement on the grounds that it produces the same accounting result as 'economically similar' cash-settled share-based payments. For example, it is argued that share appreciation rights (SARs) settled in cash are substantially similar to SARs settled in shares, because in both cases the employee receives consideration to the same value. Also, if the SARs are settled in shares and the shares are immediately sold, the employee ends up in exactly the same position as under a cash-settled SAR, ie with cash equal to the appreciation in the entity's share price over the specified period. Similarly, some argue that share options and cash-settled SARs are economically similar. This is particularly true when the employee realises the gain on the exercise of share options by selling the shares immediately after exercise, as commonly occurs. Either way, the employee ends up with an amount of cash that is based on the appreciation of the share price over a period of time. If cash-settled transactions and equity-settled transactions are economically similar, the accounting treatment should be the same. BC114 However, it is not clear that changing the distinction between liabilities and equity to be consistent with exercise date measurement is the only way to achieve the same accounting treatment. For example, the distinction could be changed so that cash-settled employee share plans are measured at grant date, with the subsequent cash payment debited directly to equity, as a distribution to equity participants. BC115 Others who support exercise date measurement do not regard share option holders as part of the ownership group, and therefore believe that options should not be classified as equity. Option holders, some argue, are only potential owners of the entity. But it is not clear whether this view is held generally, ie applied to all types of options. For example, some who support exercise date measurement for employee share options do not necessarily advocate the same approach for share options or warrants issued for cash in the market. However, any revision to the definitions of liabilities and equity in the Framework would affect the classification of all options and warrants issued by the entity. BC116 Given that there is more than one suggestion to change the definitions of liabilities and equity, and these suggestions have not been fully explored, it is not clear exactly what changes to the definitions are being proposed. BC117 Moreover, the Board concluded that these suggestions should not be considered in isolation, because changing the distinction between liabilities and equity affects all sorts of financial interests, not just those relating to employee share plans. All of the implications of any suggested changes should be explored in a broader project to review the definitions of liabilities and equity in the Framework. If such a review resulted in changes to the definitions, the Board would then consider whether the IFRS on share-based payment should be revised. BC118 Therefore, after considering the issues discussed above, the Board confirmed its conclusion that grant date is the appropriate date at which to measure the fair value of the equity instruments granted for the purposes of providing a surrogate measure of the fair value of services received from employees.

提问人：胖狐狸 时间：2016-05-12 09:20:01
如果说因为Framework说了期权属于权益工具，因此IFRS2要按照这个架构来处理，那么就等于说IAS32里面的负债权益区分跟Framework有矛盾。但从实际情况看，IAS32的区分应该是更反映经济实质的。为何IFRS2要坚持跟Framework而不是采用IAS32一致的处理呢？上面提到的如果采用一致的处理会导致不良后果，在 BC272–BC275中有讨论。但我手头找不着有BC的准则，能否烦请陈版受累贴下这个BC看看是什么原因导致IASB一定要这样处理呢？谢谢您！ 我仔细想了下，按照IFRS2，权益结算的股权支付在会计处理时实际上并没有像IAS32涉及的交易这样，在权益工具的交易达成日就一次过确认和计量权益，而实际上是虽然通过权益科目核算，但是在vesting period内有持续在调整权益工具的价值并计入了损益。跟现金结算的差别，只不过是现金结算情况下把工具全部的公允价值变动都确认入损益，而权益结算情况下仅仅把跟非市场条件变化导致的公允价值变动计入损益，市场条件变化导致的公允价值变动在grant date确定后就不再变动。所以实际上是否可以这样理解，IFRS2本质上也并不是真正的grant date measurement。如果是真的grant date measurement，那就应该是在grant date确认这个权益工具的公允价值后，把全部预计要行权的数量都计入权益，同时确认一个资产，后续的变化只是资产价值的变化和摊销了。就是因为IASB面临这个工具实际上是会后续变动所以不是一个真正意义上的权益工具，而同时又考虑到Framework将其作为权益工具按照grant date measurement核算，才导致了这种既是权益工具又要后续计量的grant date measurement with subsequent adjustment的方法。个人感觉是一个折衷出来的奇怪处理。下面提到的要求修改Framework的意见也就不足为奇了。

回答人：chenyiwei
主要还是BC108段提到的undesired result。个人理解你的观点基本合理。

提问人：胖狐狸 时间：2016-05-12 09:20:01
如果说因为Framework说了期权属于权益工具，因此IFRS2要按照这个架构来处理，那么就等于说IAS32里面的负债权益区分跟Framework有矛盾。但从实际情况看，IAS32的区分应该是更反映经济实质的。为何IFRS2要坚持跟Framework而不是采用IAS32一致的处理呢？上面提到的如果采用一致的处理会导致不良后果，在 BC272–BC275中有讨论。但我手头找不着有BC的准则，能否烦请陈版受累贴下这个BC看看是什么原因导致IASB一定要这样处理呢？谢谢您！ 我仔细想了下，按照IFRS2，权益结算的股权支付在会计处理时实际上并没有像IAS32涉及的交易这样，在权益工具的交易达成日就一次过确认和计量权益，而实际上是虽然通过权益科目核算，但是在vesting period内有持续在调整权益工具的价值并计入了损益。跟现金结算的差别，只不过是现金结算情况下把工具全部的公允价值变动都确认入损益，而权益结算情况下仅仅把跟非市场条件变化导致的公允价值变动计入损益，市场条件变化导致的公允价值变动在grant date确定后就不再变动。所以实际上是否可以这样理解，IFRS2本质上也并不是真正的grant date measurement。如果是真的grant date measurement，那就应该是在grant date确认这个权益工具的公允价值后，把全部预计要行权的数量都计入权益，同时确认一个资产，后续的变化只是资产价值的变化和摊销了。就是因为IASB面临这个工具实际上是会后续变动所以不是一个真正意义上的权益工具，而同时又考虑到Framework将其作为权益工具按照grant date measurement核算，才导致了这种既是权益工具又要后续计量的grant date measurement with subsequent adjustment的方法。个人感觉是一个折衷出来的奇怪处理。下面提到的要求修改Framework的意见也就不足为奇了。

回答人：chenyiwei
Convergence with US GAAP BC270 Some respondents to the Discussion Paper and ED 2 urged the Board to develop an IFRS that was based on existing requirements under US generally accepted accounting principles (US GAAP). BC271 More specifically, respondents urged the Board to develop a standard based on SFAS 123. However, given that convergence of accounting standards was commonly given as a reason for this suggestion, the Board considered US GAAP overall, not just one aspect of it. The main pronouncements of US GAAP on share-based payment are Accounting Principles Board Opinion No. 25 Accounting for Stock Issued to Employees, and SFAS 123. APB 25 BC272 APB 25 was issued in 1972. It deals with employee share plans only, and draws a distinction between non-performance-related (fixed) plans and performance-related and other variable plans. BC273 For fixed plans, an expense is measured at intrinsic value (ie the difference between the share price and the exercise price), if any, at grant date. Typically, this results in no expense being recognised for fixed plans, because most share options granted under fixed plans are granted at the money. For performance-related and other variable plans, an expense is measured at intrinsic value at the measurement date. The measurement date is when both the number of shares or share options that the employee is entitled to receive and the exercise price are fixed. Because this measurement date is likely to be much later than grant date, any expense is subject to uncertainty and, if the share price is increasing, the expense for performance-related plans would be larger than for fixed plans. BC274 In SFAS 123, the FASB noted that APB 25 is criticised for producing anomalous results and for lacking any underlying conceptual rationale. For example, the requirements of APB 25 typically result in the recognition of an expense for performance-related share options but usually no expense is recognised for fixed share options. This result is anomalous because fixed share options are usually more valuable at grant date than performance-related share options. Moreover, the omission of an expense for fixed share options impairs the quality of financial statements: The resulting financial statements are less credible than they could be, and the financial statements of entities that use fixed employee share options extensively are not comparable to those of entities that do not make significant use of fixed options. (SFAS 123, paragraph 56) BC275 The Discussion Paper, in its discussion of US GAAP, noted that the different accounting treatments for fixed and performance-related plans also had the perverse effect of discouraging entities from setting up performance-related employee share plans.

提问人：嫂嫂自重 时间：2017-10-31 22:31:16
若客户应未达考核的业绩条件非市场条件对应的该年确认的费用该如何冲回？ 某客户 16 年 6 月份董事会审议通过限制性股票授予的决议，分三年解锁，以 15 年扣非净利润为基础每年扣非净利润增长率不低于20%方能解锁，解锁比例比例分别为30%、30%、40%2016 年业绩条件达标，但是 2017 年业绩变脸，根本不可能解锁，预计 2018 年也不可能解锁，意味只能解锁第一批30%，那么最终费用及该冲回的费用具体该如何确定？ 那么我有两个问题：第一：冲回的费用是指一个年度应当确认的费用还是指该批解锁实际的费用？实际上第一年确认的费用是加速行权，是包括了后面行权的1/n。如上所述，那么最终的费用是第一年解锁的总成本*30%是否还要加上后续年度批次在第一年摊销的那部分？ 第二个问题，如果预计未来两年都不能解锁，那么还需要计提费用？还是等无法解锁回购的当年冲减费用？我们总所的培训的解释是如果预计不能解锁是先计提再冲回。但我持反对意见。我认为如果预期是无法解锁的就不该计提，如果有证据表明无法解锁且计提了费用再在第二年冲回属会计差错。 请陈版赐教！

回答人：chenyiwei
2017 年内，在确定后两批的业绩条件都不能达到的情况下，应将后两个批次在 2016 年内确认的股份支付费用冲回，这两个批次也不再继续确认新的费用，这不是加速行权。已解锁部分的成本不冲回。

提问人：嫂嫂自重 时间：2017-10-31 22:49:15
意思是最终因限制性股票累计确认的费用应当是就是第一个解锁期30%公允价值的部分，如果预期后续年度无法实现业绩要求，那么2017 年就不继续计提 在 2016 年确认的后续批次在第一年摊销的部分，虽然第一年可以解锁，但是对应的费用也应冲回？

回答人：chenyiwei
可以这样理解。此类分期解锁的权益结算股份支付，每一批都是互相独立的股份支付授予，其费用确认互不影响。